---
title: "RMarkdown Analyse"
output: html_document
date: "2024-11-14"
---

```{r setup, include=FALSE}
knitr::opts_chunk$set(echo = TRUE)
```

# question 2: Création d’un Rapport d’Analyse dans un Document RMarkdown
```{r}
# charger les données TitanicSurvival 
library(carData)
data("TitanicSurvival")
```


```{r}
# Afficher un résumé statistique des données
summary(TitanicSurvival)
str(TitanicSurvival)

```


```{r}
# Charger les packages nécessaires

library(MASS)
library(ggplot2)
library(dplyr)
```


```{r}
# Nettoyer les données (supprimer les NA dans les colonnes nécessaires)
TitanicSurvival_clean <- TitanicSurvival %>%
  filter(!is.na(survived) & !is.na(sex) & !is.na(passengerClass)) %>%  # Retirer les lignes avec NA
  mutate(
    survived = factor(survived, levels = c("no", "yes"), labels = c("Non-survivant", "Survivant")),  # Convertir 'survived' en facteur
    sex = factor(sex, levels = c("male", "female")),  # Assurer que 'sex' est aussi un facteur
    passengerClass = factor(passengerClass, levels = c("1st", "2nd", "3rd"))  # Assurer l'ordre des classes
  )
```


```{r}
# Charger les données TitanicSurvival
library(carData)
data("TitanicSurvival")

# Créer un tableau d'effectifs pour la répartition des survivants en fonction du sexe
table_sex_survived <- table(TitanicSurvival$sex, TitanicSurvival$survived)

# Calculer les fréquences (en pourcentage) pour chaque cellule du tableau
table_sex_survived_pct <- prop.table(table_sex_survived) * 100

# Afficher le tableau d'effectifs avec les pourcentages
cbind(table_sex_survived, "Fréquence (%)" = round(table_sex_survived_pct, 1))
```


```{r}
# Charger et nettoyer les données
data_all <- TitanicSurvival %>%
  filter(!is.na(survived) & !is.na(sex)) %>%  # Filtrer pour garder les données non manquantes
  mutate(
    survived = factor(survived, levels = c("no", "yes"), labels = c("Non-survivant", "Survivant")),
    sex = factor(sex, levels = c("male", "female"))
  )

# Créer un graphique pour la répartition des survivants et des non-survivants en fonction du sexe
ggplot(data_all, aes(x = sex, fill = survived)) +
  geom_bar(position = "dodge") +  # Barres côte à côte pour chaque statut de survie
  labs(title = "Répartition des passagers en fonction du sexe et du statut de survie",
       x = "Sexe",
       y = "Nombre de passagers",
       fill = "Statut de survie") +
  scale_fill_manual(values = c("Non-survivant" = "skyblue", "Survivant" = "pink")) +  # Couleurs pour chaque statut de survie
  theme_minimal()

```
#L'histogramme montre que le nombre de survivants féminins est supérieur à celui des survivants masculins. et que le nombre de décès est plus important chez les hommes que chez les femmes.

```{r}
# Charger et nettoyer les données pour ne garder que les survivants
data_survivors <- TitanicSurvival %>%
  filter(survived == "yes") %>%  # Filtrer uniquement les survivants
  mutate(
    passengerClass = factor(passengerClass, levels = c("1st", "2nd", "3rd"))
  )

```

```{r}
# Filtrer uniquement les survivants et compter les effectifs par classe
tableau_effectifs <- TitanicSurvival %>%
  filter(survived == "yes") %>%  # Filtrer les survivants
  group_by(passengerClass) %>%   # Grouper par classe de passagers
  summarise(effectif = n())      # Compter le nombre de survivants par classe

# Afficher le tableau
print(tableau_effectifs)
```

```{r}
# Créer un graphique pour la répartition des survivants en fonction de la classe
ggplot(data_survivors, aes(x = passengerClass, fill = passengerClass)) +
  geom_bar() +  # Barres simples pour chaque classe
  labs(title = "Répartition des survivants en fonction de la classe",
       x = "Classe des passagers",
       y = "Nombre de survivants",
       fill = "Classe") +
  scale_fill_manual(values = c("1st" = "#B0E57C", "2nd" = "#D7BDE2", "3rd" = "#FFD1A9")) +  # vert, violet, orange
  theme_minimal()
```
#L'histogramme montre que le nombre de survivants sont majoritairement issus del la 1ère classe, suivi de la 3ème, puis la 2e.

```{r}
# Créer un boxplot pour visualiser l'âge en fonction de la variable 'survived'
ggplot(TitanicSurvival_clean, aes(x = survived, y = age, fill = survived)) +
  geom_boxplot() +
  labs(title = "Répartition de l'Âge en fonction de la Survie",
       y = "Âge") +
  scale_fill_manual(values = c("Non-survivant" = "red", "Survivant" = "green")) +  # Couleurs pour les groupes
  theme_minimal()


```
#Le boxplot montre que les survivants ont des âges allant de 0 à environ 80 ans, avec une médiane autour de 30 ans, tandis que les non-survivants ont des âges compris entre 0 et 74 ans, avec une médiane autour de 29 ans.
```{r}
# Calcul des statistiques descriptives pour l'âge en fonction de la variable "survived"
library(dplyr)

# Calcul de la moyenne, médiane, min et max de l'âge
summary_stats <- TitanicSurvival_clean %>%
  group_by(survived) %>%
  summarise(
    Moyenne_Age = mean(age, na.rm = TRUE),
    Mediane_Age = median(age, na.rm = TRUE),
    Min_Age = min(age, na.rm = TRUE),
    Max_Age = max(age, na.rm = TRUE)
  )

# Afficher le tableau
print(summary_stats)


```



```{r}
library(devtools)
library(dplyr)
library(TitanicPackage)
library(carData)
data("TitanicSurvival")
```

```{r}
# Calcul du taux de survie par classe :
source("analyse_titanic.R")
taux_survie_classe <- calculate_survival_rate_by_class(TitanicSurvival)
print(taux_survie_classe)
```

```{r}
# Calcul du taux de survie par sexe ;
taux_survie_sex <- calculate_survival_rate_by_sex(TitanicSurvival)
print(taux_survie_sex)
```





